【裁判字號】    89,訴,839
【裁判日期】    900212
【裁判案由】    違反毒品危害防制條例
【裁判全文】
臺灣基隆地方法院刑事判決                          八十九年度訴字第八三九號
    公  訴  人  臺灣基隆地方法院檢察署檢察官
    被      告  甲○○
右列被告因違反毒品危害防制條例案件，經檢察官提起公訴（八十九年度毒偵緝字第
三七五號），本院判決如左：
    主  文
甲○○連續施用第一級毒品，累犯，處有期徒刑拾月，扣案之注射針筒貳支、塑膠吸
管伍支均沒收；又施用第二級毒品，累犯，處有期徒刑月，扣案殘留有第二級毒品
安非他命之破碎燈泡壹個沒收銷燬。應執行有期徒刑壹年，扣案之注射針筒貳支、塑
膠吸管伍支均沒收，殘留有第二級毒品安非他命之破碎燈泡壹個沒收銷燬。
    事  實
一、甲○○曾於民國八十三年間，因違反藥事法案件，經本院判處有期徒刑十月確定
    ，八十五年一月一日縮短刑期執行完畢，又於八十七年間，因詐欺案件，經本院
    判處有期徒刑四月確定，八十七年六月四日執行完畢，猶不知悔改，復因施用第
    二級毒品安非他命案件，經本院八十七年度毒聲字第三二Ｏ號裁定送觀察、勒戒
    後，認無繼續施用毒品之傾向，由臺灣基隆地方法院檢察署檢察官於八十七年九
    月十六日以八十七年度偵字第三四九六號不起訴處分確定在案。詎甲○○於前案
    不起訴處分後五年內，復基於施用第一級毒品之概括犯意，自八十九年五月底起
    至八十九年十一月十日止，在基隆市○○區○○路十巷十五號住處內，以將第一
    級毒品海洛因摻於香煙內吸食或以針筒注射入體內之方式，連續施用第一級毒品
    海洛因多次。另於八十九年六月五日至台北縣警察局瑞芳分局接受採尿送驗之前
    二日內某時，在不詳地點施用第二級毒品安非他命一次。迄八十九年六月五日，
    警方通知甲○○至警局接受採尿送驗結果，呈嗎啡陽性反應及甲基安非他命陽性
    反應；又於八十九年八月十日下午五時二十五分許，在基隆市○○區○○路十巷
    十五號住處內為警查獲，並接受採尿送驗結果，呈嗎啡陽性反應；復於八十九年
    九月二十日晚間十時二十分許，在基隆市○○區○○路十巷十五號住處內為警查
    獲，並扣得注射針筒二支、塑膠吸管五支及殘留有安非他命粉末之破碎燈泡一個
    ；又於八十九年十一月十三日入臺灣基隆看守所附設觀察勒戒處所執行觀察勒戒
    時，接受採尿送驗結果，呈嗎啡陽性反應，因而查悉上情。甲○○並經本院以八
    十九年度毒聲字第一六Ｏ六號裁定送觀察、勒戒結果，認有繼續施用毒品之傾向
    。
二、案經台北縣警察局瑞芳分局、基隆市警察局第二分局報請臺灣基隆地方法院檢察
    署檢察官偵查起訴。
    理  由
一、訊據被告甲○○，坦承連續施用第一級毒品海洛因犯行不諱，並有被告所有供施
    用第一級毒品海洛因所用之注射針筒二支、塑膠吸管五支扣案足資佐證，且被告
    為警查獲後接受採尿送驗結果，亦呈嗎啡陽性反應，有基隆市衛生局基衛六字第
    Ｏ六七二九、Ｏ九五七八號檢驗成績書各一份及臺灣基隆看守所附設觀察勒戒處
    所有無繼續施用毒品傾向評估標準紀錄紙一份在卷可稽，被告此部分自白核與積
    極事證相符，堪予採信。另被告雖矢口否認有施用第二級毒品安非他命犯行，惟
    被告於八十九年六月五日接受採尿送驗結果，確呈甲基安非他命陽性反應，有基
    隆市衛生局基衛六字第Ｏ六七二九號檢驗成績書一份在卷可稽，足見被告曾於八
    十九年六月五日接受採尿之前二日內某時施用過一次安非他命，被告所辯不足採
    信。又被告曾因施用第二級毒品安非他命案件，經本院八十七年度毒聲字第三二
    Ｏ號裁定送觀察、勒戒後，認無繼續施用毒品之傾向，由臺灣基隆地方法院檢察
    署檢察官於八十七年九月十六日以八十七年度偵字第三四九六號不起訴處分確定
    在案，有該不起訴處分書在卷可稽，其於前案不起訴處分確定後，五年內再度施
    用第一、二級毒品，經本院以八十九年度毒聲字第一六Ｏ六號裁定送觀察、勒戒
    結果，認有繼續施用毒品之傾向，有上開臺灣基隆看守所附設觀察勒戒處所有無
    繼續施用毒品傾向評估標準紀錄紙一份在卷可稽，本件事證明確，被告犯行堪予
    認定。
二、核被告甲○○所為，係犯毒品危害防制條例第十條第一項之施用第一級毒品罪及
    同條第二項之施用第二級毒品罪。被告先後多次施用第一級毒品海洛因之行為，
    時間緊接，所犯罪名及構成要件相同，顯係基於概括犯意反覆為之，為連續犯，
    應依刑法第五十六條之規定以一罪論，並加重其刑。被告所犯上開二罪間之犯意
    各別，行為互殊，應予分論併罰。又被告曾於八十七年間，因詐欺案件，經本院
    判處有期徒刑四月確定，八十七年六月四日執行完畢，有本院被告全國前案紀錄
    表在卷可稽，其於前案有期徒刑執行完畢後，五年內再犯本件有期徒刑以上之罪
    ，係累犯，應分別依刑法第四十七條之規定，就施用第一級毒品部分遞加重其刑
    ，就施用第二級毒品部分加重其刑。爰審酌被告之品行、犯罪動機、目的、手段
    、犯罪所生危害及犯罪後態度等一切情狀，量處如主文所示之刑，並定應執行之
    刑。扣案之注射針筒二支、塑膠吸管五支係被告所有供犯施用第一級毒品罪所用
    之物，業據被告供承在卷，應均依刑法第三十八條第一項第二款之規定併予宣告
    沒收；另扣案殘留有第二級毒品安非他命之破碎燈泡一個，不問是否屬於被告所
    有，應依毒品危害防制條例第十八條第一項前段之規定宣告沒收銷燬之。
據上論斷，應依刑事訴訟法第二百九十九條第一項前段，毒品危害防制條例第十條第
一項、第二項、第十八條第一項前段，刑法第十一條前段、第五十六條、第四十七條
、第五十一條第五款、第三十八條第一項第二款，判決如主文。
中      華      民      國    九十      年      二      月    十二      日
                                    臺灣基隆地方法院刑事第三庭
                                                法  官  蔡佳玲
右正本證明與原本無異。
對於本件判決如有不服，應於收受送達後十日內，向本院提出上訴書狀，上訴於臺灣
高等法院，並按他造當事人之人數附具繕本。
                                                書記官  湯惠芳
中      華      民      國    九十      年      二      月    十六      日
附錄論罪法條：
毒品危害防制條例第十條：
施用第一級毒品者，處六月以上五年以下有期徒刑。
施用第二級毒品者，處三年以下有期徒刑。


司法院資訊處製作；財團法人民間司法改革基金會備份。
